臺灣高等法院刑事判決　　　　　　　　　　　　　九十三年度上易字第一三八九號
　　上　訴　人
　　即　被　告　乙○○
右上訴人因傷害案件，不服臺灣臺北地方法院九十三年度易字第四五０號，中華民國
九十三年七月十二日第一審判決（聲請簡易判決處刑案號：臺灣臺北地方法院檢察署
九十二年度偵字第一五五０四號），提起上訴，本院判決如左：
    主  文
上訴駁回。
    事  實
一、乙○○與徐瑞萍原係男女朋友，緣徐瑞萍任職臺北縣新店市○○路一０八號「古
    早傳說」民權店（餐飲店）之同事丁○○將徐瑞萍介紹予甲○○認識並鼓勵徐瑞
    萍與甲○○交往，引致乙○○不滿，丁○○之男友丙○○有意居中調解此一誤會
    ，乃邀約乙○○於民國九十二年四月二日下午十時三十分許，在「古早傳說」民
    權店見面以冰釋誤會。乙○○認可乘機教訓丁○○等人，乃糾集十餘名不詳真實
    姓名、年籍之成年男子，基於傷害之犯意聯絡，分別騎乘車號不詳之機車數輛，
    於同日下午十一時三十分許，抵達「古早傳說」民權店，不由分說，分持安全帽
    、鐵棍、機車大鎖等物，共同毆擊已在「古早傳說」民權店前等候之丁○○、丙○○及甲○○，致丁○○受有左眉約三公分裂傷、丙○○受有頭部十公分、三公
    分、三公分等三處裂傷、甲○○受有頭部外傷合併後枕部頭皮裂傷約三公分及背
    部擦傷之普通傷害。
二、案經丁○○、丙○○、甲○○訴由臺北縣政府警察局新店分局移送臺灣臺北地方
    法院檢察署檢察官偵查後聲請以簡易判決處刑，經原審法院認不宜以簡易判決處
    刑，改依通常程序審理。
    理  由
一、被告乙○○經本院合法傳喚無正當理由並未到庭，惟據被告於原審矢口否認有何
    傷害犯行，辯稱：案發當時，我並未在現場，亦未叫人去毆打告訴人丁○○、丙○○、甲○○等人云云。經查：
(一)被告如何因不滿告訴人丁○○將其女友徐瑞萍介紹予告訴人甲○○認識並鼓勵其
    二人交往，而於前揭時、地，糾集約十餘名不詳真實姓名、年籍之成年男子，分
    持安全帽、鐵棍、機車大鎖等物，共同毆擊告訴人丁○○、丙○○、甲○○，致
    告訴人丁○○、丙○○、甲○○受有如事實欄、所載之傷勢，迭據告訴人丁○○
    、丙○○、甲○○於警詢、偵查及原審審理中證述綦詳，並有告訴人丁○○、丙○○、甲○○所提出之財團法人天主教耕莘醫院九十二年四月三日、四日之診斷
    證明書各一紙在卷足參，且被告確於案發之時在場並出手毆打告訴人甲○○、丙○○，亦據告訴人甲○○、丙○○、丁○○於警詢、偵查及原審審理時結證明確
    ，告訴人甲○○、丙○○、丁○○與被告原無仇恨怨隙，衡情應無任意設詞誣陷
    被告之理，告訴人甲○○、丙○○、丁○○之指訴應非子虛。
(二)證人即被告之女友徐瑞萍於九十二年四月四日警詢時證稱：「乙○○、丁○○、
    丙○○、甲○○等四人我均認識，乙○○係我以前的男朋友，而丁○○、丙○○
    、甲○○三人是我朋友，其中甲○○我曾與其交往為男女朋友，現已分手」、「
    當時我正在當時任職之古早傳說民權店上班，當時我看到一群人毆打甲○○、丙○○後離開現場，而毆打李、陳二人之一群人中亦有乙○○」、「乙○○與該十
    餘人係圍毆甲○○、丙○○二人，所持兇器我未看清楚，因為我看到時他們已打
    完欲離開」等語；嗣證人徐瑞萍於偵查及原審審理時雖改稱：「（問當晚十一點
    多時，被告乙○○有無在古早傳說現場？）我沒有看到」、「我沒有看到何人打
    丁○○」；於原審審理時稱：發生打架時我未看到被告在場，惟此與證人徐瑞萍
    上開警詢中之證述有所出入，且被告與證人徐瑞萍原係交往多年之男女朋友，於
    案發前一週因故分手，於偵查及原審審理時已經復合，此經證人徐瑞萍於偵查中
    證稱：「案發前一週左右分手」、「前一、二個月復合」等語，於原審審理時證
    稱：「國中就開始（交往），期間有分手過，去年（九十二年）五、六月又在一
    起」、「現在是男女朋友關係」證述明確。衡之證人徐瑞萍於警詢初詢時所為之
    證述，距案發時間最近，又與被告處於分手期，尚未復合，此時證人徐瑞萍之證
    述，自會本於真實而為陳述，不易受被告之影響，所證自然接近真實，嗣證人徐
    瑞萍於偵查及原審審理時既已與被告復合，礙於多年之男女朋友之情感，所為之
    證述衡情極易受被告之影響，為脫免被告刑責而意圖掩飾被告犯行亦屬人之常情
    ，故證人徐瑞萍於偵查、原審審中證稱案發時未見被告在場云云，除與警詢中所
    證及告訴人之證詞均有不合外，且顯係附合被告辯詞，自難採信，仍應以證人徐
    瑞萍於警詢時未經任何利益衡量及他人介入之證述較為可採，益徵告訴人甲○○
    、丙○○、丁○○之指訴確為真實。
(三)被告於警詢時供稱：我於九十二年四月二日二十三時至翌（五）日凌晨一時半許
    均在臺北縣中和市家中自己房中看電視，父親在客廳看電視；於偵查中改稱：「
    晚上有去過一次（古早傳說），不記得當日我有無去過」；於原審審理時供稱：
    「我不確定是不是在家裡」、「沒有去（新店）」；證人即被告之父連進國於警
    詢時雖證稱：「（乙○○於筆錄中供稱九十二年四月二日二十三時至四月三日一
    時三十分期間，在家中房間觀看三立都會台卡通烈火之炎及三立台灣台重播之連
    續劇台灣霹靂火，當時你亦在家中客廳觀看電視並喝酒，是否屬實？）均屬實」
    、「（問乙○○於九十二年四月二日當天是否有外出？前往何處？幾時返家？）
    因時間已久我已忘記」等語；偵查中亦稱：「（九十二年四月二日你在何處？）
    當晚我在家裡喝酒看電視」、「（當時還有何人？）乙○○也在」、「（當時乙○○有無外出？）沒有」、「（為何記得如何清楚？）我只知我每天都在家裡」
    、「（為何不記得作警詢筆錄時間，卻記得他案發日在家？)我什麼都不知道」
    等語；雖證人連進國於警詢、偵查時初均證稱被告確在家中，然經警方、檢察官
    進一步深入詢問，證人連進國見其證述難以自圓其說，乃證稱其不知道等語，且
    證人連進國係於案發之二個月後始初次至警詢做證，而九十二年四月二日又非值
    得記憶之日子，證人連進國竟能記憶被告案發當日均在住處，有違常情；況依被
    告手機之通聯紀錄，被告於案發當晚確曾外出，並非證人連進國所稱之均在家中
    。是證人連進國之證述已難做為被告於案發時不在場之證明，且依卷附被告使用
    之遠傳電信股份有限公司0000000000號行動電話於九十二年四月二日
    之雙向通聯電話紀錄所示，被告於九十二年四月二日晚上十時五十五分曾發話予
    告訴人丁○○所使用之0000000000號行動電話，當時發話之被告手機
    通訊之基地台位置係在台北市○○市○○路二段二一七巷七、九、十一號十二樓
    屋頂，復於同日下午十一時五十二分發話予0000000000號行動電話，
    當時發話之被告手機通訊之基地台位置係在台北縣中和市○○街、景平路一帶，
    顯然被告於九十二年四月二日晚上接近十一時許，其人並未在其位於台北縣中和
    市之住處，嗣於同日晚上接近十二時許，其人始回至其位於台北縣中和市之住處
    附近，故被告所辯其於案發當晚十一時係在其住處看電視云云，顯非真實。復觀
    諸該雙向通聯紀錄所示，告訴人丁○○曾於案發當日晚上九時四十九分、十時五
    十三分、十時五十五分、十一時二十五分四次發話予被告所使用之000000
    0000號行動電話，被告亦曾於案發當日下午十時五十五分發話予告訴人丁○○，彼此聯繫頻仍，且告訴人丁○○發話手機通訊之基地台位置係由台北縣永和
    市往新店市移動，顯然彼此係相互確定見面之時間及地點，被告又何以會無故爽
    約未到，而告訴人甲○○、丙○○、丁○○卻在與被告約定之會面之時間及地點
    無端遭受毆擊，被告對於其案發當日之行蹤復言詞閃爍，故被告所辯案發當時其
    未在現場，係在家中看電視云云，無非純係事後圖卸罪責之詞，不足採取。
綜上，本件事證明確，被告傷害犯行足堪認定，應依法論科。
二、核被告所為，係犯刑法第二百七十七條第一項傷害罪，被告與十餘名不詳真實姓
    名、年籍之成年男子間，互有犯意聯絡及行為分擔，應論以共同正犯，被告於同
    一時、地，以一傷害行為同時傷害告訴人甲○○、丙○○、丁○○，致告訴人甲○○、丙○○、丁○○成傷，為同種想像競合犯，從一之刑法第二百七十七條第
    一項之傷害罪處斷。原審以被告罪證明確，並適用刑法第二十八條、第二百七十
    七條第一項、第五十五條，罰金罰鍰提高標準條例第一條前段之規定，並審酌被
    告不思循正當方式解決男女糾紛，僅因爭風吃醋，即糾眾公然持械朝告訴人甲○○、丙○○、丁○○之頭、臉部毆擊，目無法紀，造成告訴人甲○○、丙○○、
    丁○○頭、臉部裂傷之傷害，所生損害非輕，且犯罪後毫無悔意，飾詞狡飾，更
    未供出其他共犯，以供追查，告訴人甲○○、丙○○、丁○○所受之損害難以平
    復等一切犯罪情狀，量處有期徒刑八月，以資懲儆。經核原審認事用法，並無違
    誤，至於量刑部分，本院衡酌被告未能體悟男女相處之道，為逞其獨佔之意慾，
    糾集十餘名不詳姓名、年籍之成年人持械攻擊告訴人，其情節宛如香港電影古惑
    仔之翻版，影響社會治安甚鉅，糾眾鬥毆之風不可長，且事後並未與告訴人甲○○、丙○○、丁○○達成民事上和解，難認有何悔意，認原審量處有期徒刑八月
    ，洵屬允當，被告空言上訴，請求撤銷改判，尚難認為有理由，應予駁回。
三、被告經合法傳喚無正當理由未到庭，爰不待其陳述，逕行判決。
據上論斷，應依刑事訴訟法第三百六十八條、第三百七十一條，判決如主文。
本案經檢察官呂光華到庭執行職務。
中　　　華　　　民　　　國　　九十三　　年　　　九　　　月　　 十五 　　日
                              臺灣高等法院刑事第二十四庭
                                  審判長法  官  陳  貽  男
                                        法  官  陳  憲  裕
                                        法  官  徐  世  禎
右正本證明與原本無異。
不得上訴。
                                        書記官  陳  玲  憶
中　　　華　　　民　　　國　　九十三　　年　　　九　　　月　　 十五 　　日
附錄論罪科刑法條：
中華民國刑法第二百七十七條第一項
(普通傷害罪)
傷害人之身體或健康者，處三年以下有期徒刑、拘役或一千元以下罰金。
